【裁判字號】    94,訴,1040
【裁判日期】    950119
【裁判案由】    違反毒品危害防制條例
【裁判全文】
臺灣屏東地方法院刑事判決              94年度訴字第1040號
公  訴  人  臺灣屏東地方法院檢察署檢察官
被      告  甲○○
                    （另案臺灣屏東監獄執行中）
上列被告因違反毒品危害防制條例案件，經檢察官提起公訴（94
年度毒偵字第2065號），茲因被告就被訴事實為有罪之陳述，經
告知簡式審判程序意旨，並聽取公訴人及被告之意見後，本院合
議庭裁定由受命法官獨任依簡式審判程序審理，判決如下：
    主  文
甲○○連續施用第一級毒品，累犯，處有期徒刑壹年肆月。扣案
驗後淨重零點貳玖公克之海洛因壹小包，連同其包裝袋均沒收銷
燬之。
    事  實
一、甲○○前有多次因犯煙酒專賣條例、毒品危害防制條例、竊
    盜等罪，經法院判決確定並入監執行之紀錄。其因違反毒品
    危害防制條例案件，經本院以91年度訴字第260 號判處有期
    徒刑8 月確定，入監執行，於92年12月28日期滿出監執行完
    畢。旋又因施用第一級、第二級毒品及竊盜案件，毒品部分
    經本院以94年度訴字第19號判處有期徒刑1 年2 月、8 月，
    應執行有期徒刑1 年8 月確定；竊盜部分，經本院以94年度
    簡字第118 號判處拘役30日確定，於94年7 月6 日入監執行
    ，依指揮書應接續執行至96年3 月27日期滿。
二、甲○○前因施用毒品，先後二次經本院以90年度毒聲字第15
    80號、91年度毒聲字第231 號裁定送觀察、勒戒，後者嗣因
    有繼續施用之傾向，繼經本院以91年度毒聲字第973 號裁定
    送強制戒治，執行中因認無繼續施用之傾向，經裁定於91年
    9 月12日停止戒治出監，於92年4 月9 日期滿未經撤銷停止
    戒治而執行完畢，竟不知警惕，於前開戒治期滿經釋放後5
    年內，復基於施用第一級毒品之概括犯意，自94年5 月間某
    日起，至94年6 月28日凌晨2 時許止，約以每日2 次之頻率
    ，連續在其位於屏東縣九如鄉○○村○○路115 號之住所內
    ，以皮下注射之方式（注射針筒於查獲前均已遭先行丟棄而
    滅失），施用第一級毒品海洛因多次，嗣先於94年6 月25日
    晚間7 時許，在其停放屏東縣里港鄉○○村○○巷路旁之車
    號WO－7790號自用小客車內為警查獲，扣得海洛因1 小包（
    驗後淨重0.29公克，空包裝重0.19公克）；繼於94年6 月28
    日下午3 時許，在屏東縣九如鄉九如公墓旁，再為警查獲，
    先後2 次經採尿送驗結果，均呈可待因、嗎啡陽性反應。
三、案經屏東縣警察局里港分局、屏東分局報告臺灣屏東地方法
    院檢察署檢察官偵查起訴。
    理  由
一、前揭連續施用第一級毒品海洛因之犯罪事實，業據被告甲○
    ○於本院審理時自承不諱，並有扣案白色粉末1 小包在卷，
    經送法務部調查局鑑驗結果，為含有海洛因成分、淨重0.29
    公克（空包裝重0.19公克）之粉末，有該局94年9 月5 日調
    科壹字第240003790 號鑑定通知書附卷可按；又其前揭2 次
    經查獲採尿送臺灣檢驗科技股份有限公司以氣相層析質譜儀
    法（GC／MS）檢驗結果，亦均呈可待因、嗎啡，即海洛因經
    人體代謝水解產物之陽性反應，有該公司94年7 月21日，編
    號KＺ000000000000號、同日編號KＺ000000000000號濫用藥物
    尿液檢驗報告附卷，上開報告均為鑑定機關本於專業知識暨
    以精密儀器測試後所得之結論，自可憑信。被告甲○○自白
    施用海洛因，堪信與事實相符。
二、查被告甲○○前因施用毒品而違反毒品危害防制條例，經本
    院以90年度毒聲字第1580號、91年度毒聲字第231 號裁定，
    先後2 次送觀察、勒戒，後者嗣因有繼續施用之傾向，再經
    本院以91年度毒聲字第973 號裁定送強制戒治，執行中因認
    無繼續施用之傾向，於91年9 月12日依裁定停止戒治出監，
    嗣92年4 月9 日期滿未經撤銷停止戒治而執行完畢，有臺灣
    高等法院被告前案紀錄表、臺灣屏東地方法院檢察署刑案資
    料查註紀錄表、全國施用毒品案件紀錄表、受觀察勒戒人毒
    品及前科紀錄簡列表各1 份在卷可按，其強制戒治期滿經釋
    放後，5 年內再犯本件施用第一級毒品海洛因之犯罪事證已
    臻明確，應依法論科。
三、按海洛因為毒品危害防制條例第2 條第2 項第1 款規定之第
    一級毒品，除法律另有規定者外，不得持有、施用。核被告
    甲○○所為，係犯毒品危害防制條例第10條第1 項之施用第
    一級毒品罪。其施用前持有海洛因之低度行為，應為施用之
    高度行為所吸收，不另論罪。其先後多次施用海洛因之行為
    ，時間緊接，手法相同，並觸犯構成要件相同之罪，顯係基
    於概括犯意反覆為之，為連續犯，應以一罪論，並加重其刑
    。又被告甲○○前因違反毒品危害防制條例案件，經本院以
    91年度訴字第260 號判處有期徒刑8 月確定，入監執行，於
    92年12月28日期滿出監執行完畢，有臺灣高等法院被告前案
    紀錄表及臺灣屏東地方法院檢察署刑案資料查註紀錄表各1
    份在卷可按，其5 年之內再犯有期徒刑以上刑之本罪，為累
    犯，應依法加重其刑。其有2 種刑之加重事由，應遞加重之
    。
四、爰審酌被告甲○○之年齡、品行、智識程度、犯罪手段、對
    於法益侵害之程度，其為61年2 月27日出生、受有完整國中
    教育，以擔任水泥工為業之人，為本件犯罪時年33歲，有年
    籍等資料在卷可參，年值青壯，又其除前開構成施用毒品訴
    追條件及累犯之要件者外，尚有數筆因犯煙酒專賣條例、毒
    品危害防制條例、竊盜等罪，經法院判決確定並入監執行之
    紀錄，素行不良，顯見其法治觀念薄弱，對於社會秩序及其
    個人身心健康之影響非輕，並審酌其犯罪施用毒品之期間長
    度，施用頻率達每日2 次，甚為頻繁，與其犯罪經查獲後，
    尚能坦認犯行，態度尚可等一切情狀，量處如主文所示之刑
    ，以資儆懲。
五、未扣案而供本件施用海洛因犯罪使用之注射針筒，據被告甲
    ○○供稱已於前開第2 次經查獲前丟棄，復無證據可認其尚
    存在，爰不另為沒收之諭知。又扣案驗後淨重0.29公克之海
    洛因粉末為查獲之毒品，其包裝袋因盛裝毒品，依常情亦為
    該粉末所沾黏而析離不易，均應依毒品危害防制條例第18條
    第1 項前段規定沒收銷燬之。
據上論斷，應依刑事訴訟法第273 條之1 第1 項、第299 條第1
項前段，毒品危害防制條例第10條第1 項、第18條第1 項前段，
刑法第11條、第56條、第47條，判決如主文。
本案經檢察官鍾仁松到庭執行職務
中    華    民    國    95    年    1     月    19    日
                  刑事第二庭      法  官  陳松檀
以上正本證明與原本無異。
如不服本判決應於收受本判決送達後10日內向本院提出上訴書狀
，其未敘述上訴理由者，並得於提起上訴後10日內向本院補提理
由書狀（均須按他造當事人之人數附繕本）「切勿逕送上級法院
」
中    華    民    國    95    年    1     月    24    日
                                  書記官  魏慧夷
附錄本件判決引用之法條：
毒品危害防制條例第10條
施用第一級毒品者，處 6 月以上 5 年以下有期徒刑。


司法院資訊處製作；財團法人民間司法改革基金會備份。
